臺灣臺北地方法院民事判決　　　　　　 100年度訴字第2095號
原　　　告　鄭婉茹
被　　　告　森達興科技股份有限公司
法定代理人　徐偉文
上列當事人間請求確認董事委任關係不存在事件，本院於中華民
國100年6月28日言詞辯論終結，判決如下：
    主      文
確認原告與被告間董事之委任關係不存在。
訴訟費用由被告負擔。
    事實及理由
一原告主張：原告係遭冒名登記為被告董事，另因被告欠繳營業
  稅罰鍰新台幣509 萬2745元，遭財政部國稅局限制出境處分，
  顯已侵害原告之私法上地位，爰依民事訴訟法第247條第1項，
  請求確認對被告之董事關係不存在等情。並聲明：確認原告與
  被告間之董事委任關係不存在。
二被告則以：不曉得原告遭冒名登記為董事等語，資為抗辯。並
  聲明：駁回原告之訴。
三兩造不爭執之事實：
  原告被登記為被告之董事，為兩造所不爭執，有被告之公司設
  立登記表、財政部國稅局99年8月26日財北國稅中正服字第099
  0205103號函在卷可稽。
四兩造之爭點：
  本件經協議簡化兩造爭執之爭點，在於兩造間是否有董事的委
  任關係存在？
(一)按確認之訴，倘當事人一方因法律關係之存在與否不明確，致
  其在私法上之地位有受侵害之危險，而此危險得以確認判決除
  去者，依法均得提起，此觀民事訴訟法第247 條規定甚明。又
  確認法律關係成立或不成立之訴，固以確認現在之法律關係為
  限，但過去不成立之法律關係，延至目前仍繼續不存在時，仍
  不失為現在之法律關係。如對於該法律關係存在與否，有即受
  確認判決之法律上利益者，自非不得對之提起確認之訴。
(二)經查，訴外人陳建文明知原告未同意擔任被告之董事，於91年
  4月3日冒用原告名義為造印章、印文及署押於被告之公司新設
  章程、設立登記申請書、發起人會議紀錄、董事會紀錄、簽到
  簿、董事願任同意書等文書上，致原告被登記擔任被告之董事
  ，陳建文前開行為，業經本院99年度簡字第4121號刑事簡易判
  決陳建文行使偽造私文書，處有期徒刑4 月，有本院前揭刑事
  簡易判決（見本院卷第13至17頁）在卷可稽，堪認原告確係遭
  冒名登記為被告之董事。是原告主張遭冒名登記為被告公司董
  事，自屬可取。被告辯稱不知悉原告遭冒名登記云云，尚不足
  取。
(三)原告係遭冒名登記為被告董事，已如前述，而依被告公司設立
  登記表所示，原告為被告之董事，原告既非被告真正之董事，
  則原告與被告間董事法律關係之存否即屬不明確，且原告主觀
  上認其在法律上之地位有不安之狀態存在，而此種不安之狀態
  ，確能以確認判決將之除去，是本件原告所提起之確認之訴有
  確認利益甚明。
五從而，原告依民事訴訟法第247條第1項規定，請求確認對被告
  之董事關係不存在，為有理由，應予准許。
六本件事證已臻明確，兩造其餘攻擊防禦方法，經核與勝負之判
  斷不生影響，爰不予逐一論酌，附此敘明。
七訴訟費用負擔之依據：民事訴訟法第78條。
中    華    民    國   100    年    6     月    30    日
                  民事第六庭法  官  姜悌文
以上為正本係照原本作成。
如對本判決上訴，須於判決送達後20日內向本院提出上訴狀。如
委任律師提起上訴者，應一併繳納上訴審裁判費。
中    華    民    國   100    年    6     月    30    日
                            書記官  羅振仁